臺灣臺北地方法院民事裁定　　　　　　　100年度聲字第332號
聲　請　人　耐視康科技股份有限公司
法定代理人　李應麃
訴訟代理人　徐國勇律師
相　對　人　維隆科技股份有限公司
法定代理人　陳和順
上列聲請人因本院100年度訴更(一)字第14號損害賠償事件，聲請
法官迴避，本院裁定如下：
    主  文
聲請駁回。
    理  由
一、按法官曾參與該訴訟事件之前審裁判或仲裁者，應自行迴避
    ，不得執行職務，民事訴訟法第32條第7款雖定有明文。惟
    民事訴訟法第32條第7款所定，法官曾參與該訴訟事件前審
    裁判者之迴避，係用以保障當事人審級之利益，如參與一審
    判決之法官復參二審判決，或參與二審判決之法官復參與三
    審判決，則當事人對於審級之利益即有欠缺，但如某判決業
    經上級法院廢棄，則該判決已失其存在，為該判決之法官更
    無迴避之可言，最高法院48年度台再字第5號著有判例可參
    。
二、聲請人聲請意旨略以：聲請人與相對人維隆科技股份有限公
    司間請求損害賠償事件，經本院98年度訴字第1571號案件審
    理，經法官以被告無當事人能力裁定駁回原告之訴。上開案
    件經上訴後，發回更審，經本院100年度訴更(一)字第14號案
    件受理，仍由同一法官審理，依據民事訴訟法第32條第7款
    規定，該法官應自行迴避。惟應自行迴避而不自行迴避者，
    聲請人自得依據同法第33條第1項第1款規定聲請該法官自行
    迴避。
三、經查：聲請人等起訴請求相對人維隆科技股份有限公司損害
    賠償事件，經本院98年度訴字第1571號受理，並由洪純莉法
    官審理，嗣後審理結果認為聲請人所列之被告當事人能力有
    欠缺，因而裁定駁回原告之訴。惟聲請人等不服該判決上訴
    臺灣高等法院，經臺灣高等法院100年度抗字第7號案件受理
    ，審理結果認為原審法院未詳予調查審認，即依民事訴訟法
    第24 9條第1項第3款裁定駁回聲請人之訴，非無違誤，而廢
    棄原裁定。發回後由本院100年度訴更(一)字第14號損害賠償
    事件受理，仍由洪純莉法官審理等情，業據調閱本院98年度
    訴字第1571號、100年度訴更(一)字第14號、臺灣高等法院100
    年度抗字第7號卷宗核閱無訛。是本院98年度訴字第1571號
    案件及100年度訴更(一)字第14號案件之承審法官雖俱為洪純
    莉法官，惟上開二案件均為本院一審之案件，並非同一案件
    之下上審級案件。依據首揭說明，洪純莉法官並非參與本院
    100年度訴更(一)字第14號之前審案件之審理；加之，民事訴
    訟法第32條第7款關於法官應自行迴避之規定，乃在使法官
    不得於其參與之裁判之救濟程序執行職務，以維審級之利益
    及裁判之公平，本件承審法官係於同一審級之前後參與審判
    ，而屬於「參與更審前之裁判」情形，參諸92年2月7日公布
    、同年9月1日施行之修正後民事訴訟法第32條第7款規定，
    法官曾參與該訴訟事件「更審前之裁判」者，已非法官應自
    行迴避之事由。從而，本件聲請人以本院100年度訴更(一)字
    第14 號事件之承審法官參與100年度訴更(一)字第14號案件之
    前審裁判而具有民事訴訟法第32條第7款應自行迴避之事由
    ，顯有誤解。準此，本院100年度訴更(一)字第14號案件並無
    民事訴訟法第32條第7款之法官應自行迴避之原因。從而，
    聲請人主張審理100年度訴更(一)字第14號案件之洪純莉法官
    應自行迴避云云，洵屬乏據，應予駁回。
四、依民事訴訟法第78條、第95條，裁定如主文。
中    華    民    國   100    年    6     月    23    日
                民事第五庭    審判長法  官  薛中興
                                    法  官  賴秀蘭
                                    法  官  宣玉華
以上正本係照原本作成
如對本裁定抗告須於裁定送達後10日內向本院提出抗告狀，並繳
納抗告費新臺幣1,000元
中    華    民    國   100    年    6     月    23    日
                                    書記官  謝梅琴